臺灣臺南地方法院刑事判決　　　　　　　　　　　　　　九十年度訴字第八六七號
　　公　訴　人　臺灣台南地方法院檢察署檢察官
　　被　　　告　丙○○
　　指定辯護人　本院公設辯護人　乙○○
右列被告因違反毒品危害防制條例案件，經檢察官提起公訴 (八十九年度偵字第一一
七七三、九十年度毒偵字第三七一號)，本院判決如左：
    主  文
丙○○無罪。
    理  由
一、公訴意旨略以：丙○○基於販賣第一級毒品海洛因之概括犯意，自八十九年七月
    間起至同年十月八日止，在台南市區內，以行動電話聯絡交易毒品之方式，連續
    多次販賣海洛因予丁○○、甲○○、戊○○（渠三人施用毒品罪嫌另案偵查）等
    人施用，嗣於八十九年十月十一日十七時許，在台南市○區○○○路一段二四號
    前，經台南市警察局第六分局人員查獲，並扣得海洛因五小包含袋重一點六公克
    、海洛因一包含袋重四點一公克，以及丙○○所有供其販毒所用之分裝削尖吸管
    二支、塑膠夾鏈袋三十一個、行動電話四支、販賣毒品所得新台幣（下同）一萬
    三千八百元等物。嗣再經台南市警察局據丁○○、甲○○、戊○○之供述循線查
    獲。因認被告涉犯毒品危害防制條例第四條第一項販賣第一級毒品罪嫌云云。
二、公訴人認被告涉犯前開毒品危害防制條例第四條第一項販賣第一級毒品海洛因罪
    嫌，係以證人丁○○、戊○○、甲○○於警訊時之供述為其主要論據。
三、按犯罪事實應依證據認定之，無證據不得推定其犯罪事實；又不能證明被告犯罪
    ，應諭知無罪之判決，刑事訴訟法第一百五十四條、第三百零一條第一項分別定
    有明文。次按告訴人之告訴，係以使被告受刑事訴追為目的，是其陳述是否與事
    實相符，仍應調查其他證據以資審認，倘其陳述尚有瑕疵，在未究明以前，非可
    遽採為論罪科刑之根據（最高法院五十二年台上字第一三００號、六十一年台上
    字第三０九九號判例參照）。又證人之證言固非不得做為認定被告犯罪事實之唯
    一證據，惟須此項證言無瑕疵可指，且與事實相符者，始足當之，苟證人之證言
    有瑕疵時，即不得做為不利被告之唯一證據，此有最高法院四十六年台上四一九
    號判例可資參照。
四、訊之被告丙○○堅決否認有右揭販賣第一級毒品海洛因予丁○○、甲○○、戊○○之犯行，辯稱：我僅認識戊○○，其他丁○○、甲○○均不認識，上開為警查
    獲第一級毒品海洛因，係我自己在施用的等語，本院依職權傳訊證人甲○○、戊○○，據證人甲○○於本院審理時供稱：我從八十九年八月下旬開始，以注射方
    式施用毒品海洛因，我不認識在庭的丙○○（當庭指認），賣我毒品的人自稱是
    丙○○，但不是在庭的這位被告丙○○，自稱是丙○○的人比在庭的這位丙○○
    還年輕，他大約是三、四十歲，警訊時我才說賣我毒品的人是丙○○等語，本院
    借提在押證人戊○○於本院審理時供稱：我與丙○○均有施用毒品海洛因，於警
    訊時因嗑藥的關係身體不舒服，是警員拿丙○○口卡片要我指認，我只有在筆錄
    上簽名，但我沒有在口卡片上簽名（經查警訊卷宗確沒有戊○○在丙○○口卡片
    上簽名），因為我確實沒有向他（當庭指丙○○）購買過毒品，本來我也不願意
    在筆錄上簽名、蓋章，後來又想到丙○○尚欠我二萬多元之錢不還，所以我才在
    筆錄上指認他等語。另證人丁○○本院多次傳訊，均不到庭應訊與當庭與丙○○
    指認，依法拘提證人丁○○亦拘提不到，綜上情節以觀，被告所辯沒有販賣第一
    級毒品海洛因予丁○○、甲○○、戊○○之犯行，洵堪採信，此外，復查無其他
    積極證據，可據以認定被告確有販賣毒品之犯行，自應為無罪之諭知。
    據上論斷，應依刑事訴訟法第三百零一條第一項，判決如主文。
本案經檢察官陳俊秀到庭執行職務。
中    華    民    國      九十一        年      三        月    十二    日
                                  臺灣臺南地方法院刑事第五庭
                                          法  官  陳  忠  鎣
右正本證明與原本無異。
如不服本判決，應於判決送達後十日內，向本院提出上訴狀。（應附繕本）
                                          書記官  吳  信  助
中    華    民    國      九十一        年      三        月    十四    日
